最高法院刑事裁定　　　　　　　　　 110年度台抗字第1617號
抗　告　人　鄒李思邁（原名李思邁、歐思邁、李奕德）




上列抗告人因違反商業會計法等罪案件，不服臺灣高等法院中華
民國110年8月5日定應執行刑之裁定（110年度聲字第3131號，聲
請案號：臺灣高等檢察署110 年度執聲字第1367號），提起抗告
，本院裁定如下：
    主  文
抗告駁回。
    理  由
本件原裁定以：抗告人即受刑人鄒李思邁（原名李思邁、歐思
  邁、李奕德）犯原裁定附表編號1、2（以下僅記載編號序列。
  另按：編號2部分，本院110年度台上字第3736號判決係從程序
  上駁回抗告人之第三審上訴，此部分之確定判決仍為原審法院
  109 年度上訴字第4392號判決；該編號之「確定判決」欄之「
  法院」、「案號」部分之記載有誤）所示2 罪，經臺灣高雄地
  方法院及原審法院先後判處各該編號「宣告刑」欄所示之有期
  徒刑（以下所載主刑種類皆同），均經分別確定在案。茲檢察
  官聲請就該2 罪合併定其應執行之有期徒刑，因認檢察官據此
  聲請為正當，而裁定抗告人應執行5 月，如易科罰金，以新臺
  幣1千元折算1日。
抗告意旨略稱：竊盜罪部分是家人提告，抗告人也因此離家出
  走多次，遊民收容所有相關安置紀錄，當時是為了竊取機車跑
  走離家，且抗告人常受家人毒打，亦有多次因精神疾病住院，
  有殘障手冊紀錄，此與違反商業會計法一點關係都沒有等語。
按裁判確定前犯數罪者，併合處罰之。數罪併罰，分別宣告多
  數有期徒刑者，於各刑中之最長期以上，各刑合併之刑期以下
  ，定其刑期，但不得逾30年，刑法第50條第1 項前段、第51條
  第5 款分別定有明文。又數罪併罰定應執行刑之案件，係屬法
  院自由裁量之事項，法院所為刑之酌定如未逾越上開規定之外
  部界限及定應執行刑之恤刑目的，即不得指為違法。原裁定所
  論述檢察官聲請就編號1、2所示2 罪定應執行之有期徒刑乙節
  ，有卷內資料可稽（見原審卷第11至67頁）。原裁定於編號 1
  、2所示2罪各刑中之最長期（3月）以上，各刑合併之刑期（6
  月）以下，酌定其應執行5 月，並諭知易科罰金之折算標準，
  核無逾越法律規定之外部界限、定應執行刑之恤刑目的之情事
  ，應係法院裁量職權之適法行使，於法並無不合。上開抗告意
  旨僅執與原裁定適法裁量權之職權行使無關之事項，對原裁定
  聲明不服，難認為可採。
綜上，應認本件抗告為無理由，予以駁回。
據上論結，應依刑事訴訟法第412條，裁定如主文。
中    華    民    國   110    年    9     月    16    日
                  刑事第四庭審判長法  官  林  立  華  
                                  法  官  謝  靜  恒  
                                  法  官  林  瑞  斌  
                                  法  官  王  敏  慧  
                                  法  官  李  麗  珠  
本件正本證明與原本無異
                                  書記官
中    華    民    國   110    年    9     月    23    日